ACORDAO-COMPLETO-2338962

ACÓRDÃO DE RELAÇÃO

ACÓRDÃO DE RELAÇÃO 23/2019 ATA 1/2019 - PLENÁRIO

Acórdão 23/2019-TCU-Plenário
	Os Ministros do Tribunal de Contas da União ACORDAM, por unanimidade, com fundamento no art. 27 da Lei 8.443/1992, c/c o art. 218 do Regimento Interno/TCU, em expedir quitação aos Srs. Pedro de Barros Montanha e Carlos Eduardo Barbosa da Costa, ante o recolhimento integral das multas que lhes foram aplicadas, promovendo-se em seguida, o arquivamento dos autos, sem prejuízo de encaminhar cópia desta deliberação aos responsáveis e ao 31º Grupo de Artilharia de Campanha - Escola, por intermédio do Centro de Controle Interno do Comando do Exército, de acordo com o parecer da Secex/RJ:
1. Processo TC-Processo 012.062/2014-6 (REPRESENTAÇÃO) 
	1.1. Apensos: TC-Processo 015.443/2014-0 (Denúncia) ; TC-Processo 031.890/2015-6 (Denúncia) .
	1.2. Responsáveis: ADL Distribuidora e Prestadora de Serviços Ltda. - ME (12.002.287/0001-78) ; Carlos Eduardo Barbosa da Costa (XXX.617.267-XX) ; Forca Total Distribuidora e Serviços Especializados Ltda. - ME (15.776.968/0001-81) ; Multiart Distribuidora de Materiais e Serviços Eireli (16.964.434/0001-41) ; Osmane Salles Cabral (XXX.372.316-XX) ; Papelite Material Escritório e Informática - Eireli (73.839.615/0001-80) ; Pedro Paulo Borges Popovitch (XXX.350.967-XX) ; Pedro de Barros Montanha (XXX.834.007-XX) .
	1.3. Órgão/Entidade: 31º Grupo de Artilharia de Campanha - Escola.
	1.4. Relator: Ministro-Substituto Marcos Bemquerer Costa.
	1.5. Representante do Ministério Público: Procurador Júlio Marcelo de Oliveira.
	1.6. Unidade Técnica: Secretaria de Controle Externo no Estado do Rio de Janeiro (Secex/RJ) .
	1.7. Representação legal: Pedro Pagano Blinder (201.549-E/OAB-RJ) e outros, representando Papelite Material Escritório e Informática - Eireli; Miguel Janeiro Martos Fontes, representando 31º Grupo de Artilharia de Campanha - Escola; Rachel Lopes Telesforo (184924/OAB-RJ) , representando Multiart Distribuidora de Materiais e Serviços - Eireli; Dennys Portugal Ribeiro (117.610/OAB-RJ) , representando ADL Distribuidora e Prestadora de Serviços Ltda. - ME e Employ Comércio e Serviços - Eireli - Epp. 
	1.8. Determinações/Recomendações/Orientações: não há.
Pedro de Barros Montanha
Quitação relativa ao subitem 9.2 do Acórdão 2.273/2016, proferido pelo Plenário, em Sessão de 31/8/2016, Ata 34/2016.
	Data de origem da multa: 31/8/2016	Valor original da multa: R$ 3.000,00
              Data do recolhimento: 3/4/2017	  		Valore recolhido: R$ 3.061,20
Carlos Eduardo Barbosa da Costa
Quitação relativa ao subitem 9.2 do Acórdão 2.273/2016, proferido pelo Plenário, em Sessão de 31/8/2016, Ata 34/2016.
	Data de origem da multa: 31/8/2016	Valor original da multa: R$ 8.000,00
              Datas dos recolhimentos: 	  			Valores recolhidos:
	27/9/2016	R$ 8.000,00
	5/10/2016	R$      35,20

ADL Distribuidora e Prestadora de Serviços Ltda. - ME (12.002.287/0001-78); Carlos Eduardo Barbosa da Costa (XXX.617.267-XX); Forca Total Distribuidora e Serviços Especializados Ltda. - ME (15.776.968/0001-81); Multiart Distribuidora de Materiais e Serviços Eireli (16.964.434/0001-41); Osmane Salles Cabral (XXX.372.316-XX); Papelite Material Escritório e Informática - Eireli (73.839.615/0001-80); Pedro Paulo Borges Popovitch (XXX.350.967-XX); Pedro de Barros Montanha (XXX.834.007-XX).

Multiart Distribuidora de Materiais e Serviços Ltda

MARCOS BEMQUERER

Pedro Pagano Blinder (201.549-E/OAB-RJ) e outros, representando Papelite Material Escritório e Informática - Eireli; Miguel Janeiro Martos Fontes, representando 31º Grupo de Artilharia de Campanha - Escola; Rachel Lopes Telesforo (184924/OAB-RJ), representando Multiart Distribuidora de Materiais e Serviços - Eireli; Dennys Portugal Ribeiro (117.610/OAB-RJ), representando ADL Distribuidora e Prestadora de Serviços Ltda. - ME e Employ Comércio e Serviços - Eireli - Epp.

Procurador Júlio Marcelo de Oliveira.

REPRESENTAÇÃO (REPR)

Secretaria de Controle Externo no Estado do Rio de Janeiro (Secex/RJ).